【裁判字號】    95,訴,2453
【裁判日期】    951106
【裁判案由】    毒品危害防制條例等
【裁判全文】
臺灣板橋地方法院刑事判決              95年度訴字第1559號
公  訴  人  臺灣板橋地方法院檢察署檢察官
被      告  覃昌華
選任辯護人  劉秋絹律師
?????  柯一嘉律師
?????  江東原律師
被      告  連德威
                    另案在臺灣東成技能訓練所執行中，暫押
??????????臺灣臺北看守所
選任辯護人  楊貴森律師
被      告  甲○○
                      號
                    現於臺灣臺北看守所羈押中
選任辯護人  蔡明熙律師
上列被告因違反毒品危害防制條例案件，經檢察官提起公訴（95
年度偵字第7169號、第15403號、第18099號），本院判決如下：
    主  文
覃昌華共同連續運輸第三級毒品，處有期徒刑參年陸月，扣案之
愷他命共貳佰參拾柒包（合計毛重貳伍肆點陸陸伍公斤）均沒入
銷燬，扣案之愷他命包裝袋部分（共貳佰參拾柒只）、SMART 牌
SMART PASSION 型自小客車共伍輛，均沒收。
連德威共同連續運輸第三級毒品，處有期徒刑捌年陸月，扣案之
愷他命共貳佰參拾柒包（合計毛重貳伍肆點陸陸伍公斤）均沒入
銷燬，扣案之愷他命包裝袋部分（共貳佰參拾柒只）、SMART 牌
SMART PASSION 型自小客車共伍輛、偽刻之「徐偉豪」印章壹枚
、房屋租賃契約書上偽造之「徐偉豪」印文共參枚、簽名參枚、
偽造之房屋租賃契約書壹份，均沒收。
甲○○共同連續運輸第三級毒品，處有期徒刑拾壹年，扣案之愷
他命共貳佰參拾柒包（合計毛重貳伍肆點陸陸伍公斤）均沒入銷
燬，扣案之愷他命包裝袋部分（共貳佰參拾柒只）、SMART 牌
SMART PASSION 型自小客車共伍輛，均沒收。
    事  實
一、甲○○（原名徐建新）明知愷他命（ketamine）係毒品危害
    防制條例所列管之第三級毒品，不得非法運輸，亦屬懲治走
    私條例所規定之未經許可不得私運進口入境臺灣地區之管制
    物品，竟與連德威及真實姓名年籍不詳綽號「小丁」（或稱
    阿猴、阿丁，下稱小丁）之成年男子，共同基於運輸管制物
    品第三級毒品愷他命之概括犯意聯絡，由甲○○請不詳之人
    在德國將第三級毒品愷他命分裝，並分散夾藏於五輛自小客
    車底盤後，委由與甲○○等人有概括犯意聯絡、已知前揭自
    小客車藏有毒品，而經營進口車生意之羅仕嘉（通緝中，俟
    到案後另結）在臺灣以進口車輛名義私運毒品愷他命入境，
    並由「小丁」聯絡連德威在臺灣租用倉庫及拖車，負責車輛
    、毒品運抵臺灣後之運輸工作。羅仕嘉再與亦知前揭自小客
    車藏有毒品、任職安通海運承攬運送股份有限公司總經理覃
    昌華共同基於上揭概括犯意聯絡，由覃昌華負責安排上開藏
    放毒品車輛之進口、海運及報關等事宜，而於民國九十五年
    二月間，連續自德國漢堡港分二批（各為三輛、二輛）運輸
    底盤夾藏有愷他命之SMART 牌SMART PASSION 型中古自小客
    車來台，將管制進口之第三級毒品愷他命私運進入臺灣境內
    ，而運輸第三級毒品。連德威為接運並藏放上開進口車輛，
    於九十五年三月十四日，至臺北縣土城市○○路○段六十一
    巷五號之三附近，偽以「徐偉豪」之名義，向不知情之陳冠
    名承租位於臺北縣土城市○○路○段六十一巷五號之三倉庫
    ，並以事先於附近交由不知情之刻印人員偽刻之「徐偉豪」
    印章蓋印於契約書一式二份上（一份三枚）、並偽造「徐偉
    豪」簽名各一枚於「立契約人（乙方）」欄位、各二枚於租
    約所附「房租付款明細欄」，而完成偽造之房屋租賃契約書
    二份，旋即將其中一份持交陳冠名而行使，均足生損害於「
    徐偉豪」及陳冠名對承租人身分之查核，俟其中首批三輛同
    型自小客車於九十五年三月十七日運抵基隆港，於同年月二
    十二日由不知情之司機周銘正以車號七一七—ＡＩ號拖車前
    往基隆港將上開車輛拖運至由連德威承租之上開倉庫，嗣於
    同日十八時許，因周銘正無法開啟該倉庫門鎖，經以電話聯
    繫連德威前往現場開啟鐵捲門，並卸下其中一輛自小客車後
    ，為警當場查獲，並從在場之三輛自小客車底盤起出第三級
    毒品愷他命計一百十九包（合計毛重一百三十四點六八公斤
    ，含包裝塑膠袋總重約四公斤）。覃昌華得知該批毒品經警
    查獲後，自知無倖，即於有偵查犯罪職權之公務員尚未發覺
    其犯罪前，在同年月二十三日持提單前往行政院海岸巡防署
    檢舉，自首犯行並接受裁判，嗣於至第二批二輛同型自小客
    車則於同年三月二十五日晚間運抵高雄港，經警循線查悉後
    ，旋於同年月二十六日凌晨一時許前往高雄港七五號碼頭，
    自現代航運公司之「海森威」貨輪裝載之貨櫃內查獲該二輛
    自小客車，並於車輛底盤起出第三級毒品愷他命計一百十八
    包（合計毛重一百十九點九八五公斤，含包裝塑膠袋總重約
    一點五三四公斤）後，隨即於同年月二十九日十三時許，拘
    提覃昌華到案，並依覃昌華之供述，由警前往臺北市○○區
    ○○路二段三六九號拘提羅仕嘉，並起出前揭五輛自小客車
    之使用手冊、備份鑰匙、點煙器各一份。又經警持續監控，
    而於同年六月二十日下午五時許，在桃園中正國際機場第二
    航廈出境大廳拘獲甲○○。
二、案經行政院海岸巡防署海岸巡防總局北部地區巡防局移送臺
    灣板橋地方法院檢察署暨該局移送臺灣臺北地方法院檢察署
    呈請臺灣高等法院檢察署檢察長令轉臺灣板橋地方法院檢察
    署檢察官偵查起訴。
    理?由
一、訊據被告覃昌華就上揭犯罪事實坦承不諱；被告連德威固坦
    承偽以徐偉豪名義租用倉庫之行使偽造私文書犯行，亦不否
    認與羅仕嘉認識，並經警當場查獲接運夾藏毒品之上開進口
    汽車之事實，惟矢口否認有何運輸第三級毒品、私運管制物
    品犯行，辯稱：與羅仕嘉係經一名叫「阿忠」之人介紹認識
    ，阿忠對伊告稱若羅仕嘉有什麼事情要伊幫忙的話，伊可以
    幫羅仕嘉一下，伊和羅仕嘉沒有什麼交情，差不多一、兩個
    月見面一次，有時候在路上遇到，有時候羅仕嘉撥電話給伊
    聊天，因為伊和羅仕嘉生活背景沒有什麼交集，所以不熟，
    交情算是普通。伊之前有和羅仕嘉見過幾次面，羅仕嘉跟伊
    講了好幾次要伊幫他租倉庫的事情，伊後來才答應，羅仕嘉
    大約跟伊講了兩個禮拜，是見面的時候講的，見面了兩、三
    次，每次都請伊幫他租倉庫，伊有問羅仕嘉，他說是要放車
    子，羅仕嘉並不知道伊被通緝，羅仕嘉說他很忙，所以要找
    伊幫忙，伊不知羅仕嘉為何找伊，伊本來有跟他說伊不方便
    ，但是他還是一直找伊幫忙，伊才答應他。羅仕嘉有說要租
    在土城附近，租金是羅仕嘉出的，他出二十萬元，伊當時跟
    羅仕嘉說要簽約，見面的時候羅仕嘉拿給伊的，是在簽約前
    差不多一個星期左右，當時伊已經和屋主口頭上確定了。當
    時伊有問羅仕嘉簽約的時候他要不要自己去簽，但是羅仕嘉
    表示他可能要出國，所以叫伊簽約即可。羅仕嘉當時應該不
    知道伊的真實姓名，但因為信任伊，所以交二十萬元給伊，
    租到倉庫後，伊都沒有作後續的處理，伊本來租約和鑰匙要
    等羅仕嘉回來要拿給羅仕嘉，但羅仕嘉當時在忙，伊後來就
    沒有拿給羅仕嘉，一直到被查獲。原先伊就有拿到壹支鑰匙
    ，羅仕嘉的意思應該是查獲那天請伊去倉庫開門，開完門之
    後再將鑰匙交給他，只不過當天就被警察查獲了。伊在本案
    參與部分就是幫羅仕嘉承租倉庫，後來車子進來，羅仕嘉打
    電話叫伊去開倉庫的門，然後就被警察查獲了，當時伊不知
    道是哪輛拖車要來，伊當時站在倉庫的門口，看到拖車司機
    要進來，伊有問司機說他是否要拖到該倉庫地址，他有拿單
    子給伊看，羅仕嘉叫伊開門的時候，都沒有告訴伊拖車的車
    牌號碼、顏色等特徵，他只有叫伊去倉庫開門。對案情僅係
    依羅仕嘉要求租用倉庫及接車，其餘均不知情云云；被告甲
    ○○固不否認與羅仕嘉認識，並曾於九十五年二月前有金錢
    往來，惟矢口否認有何運輸第三級毒品、私運管制物品犯行
    ，辯稱：羅仕嘉在九十四年初因為生意上的需求，再三跟伊
    借錢，大概金額在二百萬元左右，起先言明二至三分的利息
    ，到了跟伊結算的日期是九十五年二月底，總共是二百三十
    萬元，當天羅仕嘉也言明在三月中要把錢全部還給伊，但是
    羅仕嘉還是失信，伊就委請伊跟羅仕嘉的共同朋友到診所向
    羅仕嘉要錢，之後發生了口角，而後羅仕嘉打電話給伊說要
    給伊好看，起訴所載的所有被告，除了羅仕嘉，其餘的人伊
    完全都不認識，也都沒有聽過，在伊不認識這些被告的情況
    下，伊不可能去主導這件毒品案，亦不可能是共犯云云。惟
    查：
  (1)被告覃昌華前揭犯行，有證人即共犯羅仕嘉、連德威、證人
    即受覃昌華之託之鴻源報關股份有限公司人員楊文隆、查獲
    本案之行政院海岸巡防署海岸巡防總局北部地區巡防局臺北
    機動查緝隊查緝員黃雍翔於本院審理時之證詞、扣案之愷他
    命共計二百三十七包（共計二五四‧六六五公斤）、SMART
    牌自小客車五輛、被告羅仕嘉處起出之前揭車輛使用手冊、
    備用鑰匙、點煙器、內政部警政署刑事警察局鑑定書二紙、
    卷附通訊監察譯文、進口報單二件、鴻源報關股份有限公司
    收費通知單、完稅證明書（車輛用）三紙、國庫專戶存款收
    款書兼匯款申請書、海關進口貨物稅費繳納證兼匯款申請書
    、現代海運公司提單及明細影本三紙、查獲現場照片十二張
    （被告覃昌華及其辯護人均不爭執上開證據能力）可資佐證
    ，足認被告前揭自白與事實相符，堪予採信。
  (2)被告連德威前揭犯行，有證人即共犯羅仕嘉、查獲本案之行
    政院海岸巡防署海岸巡防總局北部地區巡防局臺北機動查緝
    隊查緝員黃雍翔於本院審理時之證詞、羅仕嘉、覃昌華於偵
    查中之供述、陳冠名、周銘正於警詢時之陳述、扣案之愷他
    命共計二百三十七包（共計二五四‧六六五公斤）、SMART
    牌自小客車五輛、被告羅仕嘉處起出之前揭車輛使用手冊、
    備用鑰匙、點煙器、內政部警政署刑事警察局鑑定書二紙、
    卷附通訊監察譯文、進口報單二件、鴻源報關股份有限公司
    收費通知單、完稅證明書（車輛用）三紙、國庫專戶存款收
    款書兼匯款申請書、海關進口貨物稅費繳納證兼匯款申請書
    、現代海運公司提單及明細影本三紙、偽造之「徐偉豪」房
    屋租賃契約書影本、查獲現場照片十二張、連德威持有之毒
    品夾藏位置示意圖一紙（被告連德威及其辯護人均不爭執上
    開證據能力）可資佐證。
  (3)被告連德威自承0000000000號電話為伊使用（九
    十五年十月二十三日審判筆錄），並證稱00000000
    0000號電話則為羅仕嘉使用（九十五年九月二十七日審
    判筆錄），則依卷附通訊監察譯文所示，被告連德威自九十
    五年三月十八日起即與同案共犯羅仕嘉密切聯繫，經羅仕嘉
    告稱：「訂禮拜三（按即九十五年三月二十二日）早上十一
    點到那邊」，並詳細勘查進出承租倉庫之路徑是否受阻，嗣
    則於同年月二十一日十五時三十二分起自行聯繫拖車老闆，
    告稱有三台自排「八斯特」（音譯）車，並於對話中提及曾
    經要求同一司機拖過三台車，再於同日十五時五十九分起與
    羅仕嘉密切通訊，再經羅仕嘉告稱：「明天大概要中午才知
    道下午出得來嗎」、「我們在趕明天傍晚」、「三台都是『
    SMART 』」、「收貨人都是張凱帆」、「一樣找鴻源報關行
    報關楊先生」，再則自行與拖車司機聯繫拖車、付款、向房
    東拿鑰匙事宜，於同月二十二日十二時起經羅仕嘉告知「下
    午可以放」，即與拖車司機、羅仕嘉密切聯繫，再依其有「
    （被告連德威：）要我跟他說車子是誰的名字嗎？」、「（
    被告羅仕嘉：）跟上次一樣啊」、「（被告連德威：）你有
    一次是收六千啊」、「（拖車司機：）土城上次那邊」、「
    （被告連德威：）不一樣」之對話等情（九十五年度偵字第
    七一六九號卷，第九十七頁至第一一四頁），均顯示被告連
    德威曾租用同一拖車及司機拖運汽車，且早已知悉車型、數
    量等詳情，就租用拖車部分，亦均係自行聯繫，未假羅仕嘉
    之指示，所稱對案情僅係第一次依羅仕嘉要求租用倉庫及接
    車，當時不知道是哪輛拖車要來，羅仕嘉叫伊開門的時候，
    都沒有告訴伊拖車的車牌號碼、顏色等特徵，只有叫伊去倉
    庫開門云云，顯與事實不符。再依被告連德威自稱與羅仕嘉
    為泛泛之交，竟稱羅仕嘉於不知其本名之情形下，於涉犯重
    典、走私大量毒品之重大犯罪過程中，率然將事關重大之毒
    品境內運輸過程、藏放地點，均交被告連德威聯繫、負責處
    理，復不疑有他，坦然交給二十萬元之鉅款承租倉庫，對並
    不熟悉之人信賴至此，已難置信，而被告連德威復不顧自身
    在通緝中，未詢情由，不問代價，亦無待指示，即主動以假
    名承租倉庫，更密切聯繫、參與，更屬費解，其所辯情節顯
    違經驗法則，又故有隱瞞，已無可採。是證人羅仕嘉證稱：
    甲○○每次和伊聯絡完這件案子的事情之後，就是小丁會親
    自過來找伊，並告訴伊是甲○○的指示，小丁並且介紹連德
    威給伊認識，並告訴伊連德威負責的部分，在本案中，連德
    威擔任的角色就是小丁跟伊說車子已經報關完成可以領車時
    ，就要打電話給連德威，伊是有介紹拖車司機給連德威，至
    於後來連德威找哪一家司機，伊不知道，倉庫亦非伊去找的
    ，伊並未付給連德威倉庫、拖車租金或任何的報酬，伊與連
    德威於上揭通訊監察紀錄及譯文所示聯繫內容，最主要就是
    報關完成可以取車的時間，這幾通都是聯絡報關，本來禮拜
    一要發車，但發不出來，小丁就請伊聯絡連德威，說要禮拜
    三才能發車，還有聯絡拖車司機的事情，另外是請連德威去
    找鴻源報關的楊先生取車，九十五年三月二十二日通話，也
    是跟連德威講當天就是三點半四點左右放車，嗣後打電話給
    連德威，主要是覃昌華打電話給伊說倉庫鐵門打不開，要伊
    聯絡阿威就是連德威，要伊告訴連德威這件事情等情（九十
    五年八月二十一日審判筆錄），與卷附通訊監察譯文所示情
    節悉相符合，當屬可信，是被告連德威前揭所辯，尚無從建
    立合理懷疑而推翻前揭積極證據。
  (4)被告甲○○前揭犯行，有證人羅仕嘉、覃昌華、連德威、楊
    文隆、黃雍翔於本院審理時之證詞、證人羅仕嘉、Ａ１、覃
    昌華於偵查中之證述、羅仕嘉、覃昌華、陳冠名、周銘正於
    警詢時之陳述、扣案之愷他命共計二百三十七包（共計二五
    四‧六六五公斤）、SMART 牌自小客車五輛、被告羅仕嘉處
    起出之前揭車輛使用手冊、備用鑰匙、點煙器、內政部警政
    署刑事警察局鑑定書二紙、卷附通訊監察譯文、進口報單二
    件、鴻源報關股份有限公司收費通知單、完稅證明書（車輛
    用）三紙、國庫專戶存款收款書兼匯款申請書、海關進口貨
    物稅費繳納證兼匯款申請書、現代海運公司提單及明細影本
    三紙、查獲現場照片十二張、連德威持有之毒品夾藏位置示
    意圖一紙（被告甲○○及其辯護人均不爭執證據能力）可資
    佐證。
  (5)依卷附被告連德威所用上揭0000000000號電話通
    訊監察譯文所示，被告連德威曾於九十五年三月二十日十四
    時二十三分起撥打電話予被告羅仕嘉，並出現：「（羅仕嘉
    ：）喂，你有打電話給他嗎？」「（連德威：）有，我剛剛
    打他的電話，沒有通啊！」「（羅仕嘉：）你現在給我他用
    的電話，我晚一點再打給他。」「（連德威：）00000
    00000000000」，「（羅仕嘉：）000000
    00000」，「（連德威：）對。」「（羅仕嘉：）還有
    就是，現在預計第一批三支禮拜三出來喔。」之對話，而該
    0000000000000電話即為甲○○於九十五年三
    月二十三日與另案通訊監察對象「黑猴」聯絡時使用、再於
    同年月三十日以簡訊傳送「00000000000」予「
    黑猴」之同一號碼，被告甲○○亦自承認識「黑猴」、確曾
    與「黑猴」有上揭通訊監察譯文所示之對話等情（九十五年
    度偵字第一五四○三號卷，第五十九至六十四頁），堪認被
    告羅仕嘉、連德威與甲○○三方間確分別有聯繫；佐以本案
    被告連德威於九十五年三月二十二日十九時十分經警查獲，
    被告甲○○於同日二十三時與「黑猴」聯繫時即稱「出事了
    」、「沒有『褲子』了」、「『阿威』打給你的那支電話，
    趕快把它丟了」等語，恰與本案被告連德威遭查獲愷他命之
    時間吻合，更非屬巧合；再以被告羅仕嘉與覃昌華於通訊時
    亦提及本案幕後主導、出資者為「新先生」，然小弟（按指
    使用0000000000號電話之人，經核為被告連德威
    ）就開倉庫供拖車司機進入乙事聯絡無著、處理效率不佳，
    應向該小弟之老闆、總司令報怨等語（九十五年度偵字第一
    五四○三號卷第二十一頁至二十八頁、九十五年度偵字第八
    一九一號卷，第二十九頁至三十一頁、第三十八至四十一頁
    ），依羅仕嘉與覃昌華通訊時係於電話中私密對話，且彼時
    亦非已知遭到監聽，難以想像渠等有故意設詞為不實陳述、
    對話而誤導調查之可能，更難信羅仕嘉僅因甲○○催討債務
    ，即於案發後詳為編造被告甲○○案情參與情節，故為誣攀
    。是被告甲○○辯稱不識被告連德威，對本案毫不知情云云
    ，尚難採信。而證人羅仕嘉、Ａ１於偵查及本院審理時，就
    經被告甲○○引介而參與本案之緣起、過程及分工部分，證
    述明確、具體，並符合客觀事實及證據，且歷次證述之情節
    均屬一致，難信係臨訟誣攀之詞，亦符合經驗法則，是其證
    述具有可信性。至證人連德威於偵查中證稱：不認識被告甲
    ○○，九十五年三月二十日通訊監察譯文中所示之電話，是
    之前「阿猴即小丁」留給伊的電話，伊不知該電話是何人所
    有，亦未打過該電話云云（九十五年度偵字第一五四○三號
    卷，第一○五、一○六頁），然與同譯文中所自稱：「有，
    我剛剛打他的電話」已屬矛盾，又證人連德威於本院審理時
    仍證稱不認識被告甲○○云云，然其供述顛倒矛盾，難以採
    信，已見前述，而所證述之情節，先稱「小丁」是「羅仕嘉
    那邊的人」，復翻稱曾聽人稱羅仕嘉為「小丁」、「阿丁」
    ，「阿丁」即是「阿猴」等情（九十五年九月二十七日審判
    筆錄），所證情節亦屬反覆，且與前揭通訊監察譯文所示情
    節相左，顯然於作證時極力掩飾其他共犯存在，而謀將罪責
    歸於被告羅仕嘉一人，已無可信。是被告甲○○所辯情節及
    所舉證據，均無從建立合理懷疑而推翻前揭積極證據。
  (6)綜據前述，本案事證明確，被告覃昌華、連德威、甲○○犯
    行均可認定，自應依法論科。
二、被告三人行為後，刑法業於九十四年二月二日經總統以華總
    一義字第○九四○○○一四九○一號令修正公布，並於九十
    五年七月一日施行，刑法施行法第一條之一亦於九十五年六
    月十四日經總統以華總一義字第○九五○○○八五一八一號
    令公布施行，參酌最高法院九十五年五月二十三日刑事庭第
    八次會議決議，修正後刑法第二條第一項之規定，係規範行
    為後法律變更所生新舊法律比較適用之準據法，於修正後刑
    法施行後，應適用修正後刑法第二條第一項之規定，為「從
    舊從輕」之比較。另於比較時應就罪刑有關之共犯、未遂犯
    、想像競合犯、牽連犯、連續犯、結合犯，以及累犯加重、
    自首減輕暨其他法定加減原因（如身分加減）與加減比例等
    一切情形，本於統一性及整體性原則，綜其全部罪刑之結果
    而為比較。修正後刑法刪除第五十五條牽連犯之規定，此項
    刪除雖非犯罪構成要件之變更，但顯已影響行為人刑罰之法
    律效果，自屬法律已有變更，經比較新舊法結果，以被告行
    為時之修正前法較為有利於被告；修正後刑法刪除第五十六
    條連續犯之規定，此項刪除雖非犯罪構成要件之變更，但顯
    已影響行為人刑罰之法律效果，自屬法律已有變更，經比較
    新舊法結果，以被告行為時之修正前法較為有利於被告；修
    正後刑法第六十二條規定對於未發覺之罪自首而受裁判者，
    「得」減輕其刑，較諸修正前同條規定為減輕其刑，顯以修
    正前刑法為有利。因之，經綜其全部罪刑之結果而為比較，
    以修正前刑法有利於被告，應一體適用修正前刑法之規定，
    合先敘明。查愷他命係毒品危害防制條例第二條第二項第三
    款規定之第三級毒品；並為行政院依懲治走私條例第二條第
    四項授權訂定之管制物品項目及其數額甲項第四項規定之毒
    品，屬管制進出口之物品。核被告三人前開所為，均係犯毒
    品危害防制條例第四條第三項運輸第三級毒品罪及懲治走私
    條例第二條第一項之私運管制物品罪，被告連德威另犯刑法
    第二百十六條、第二百十條之行使偽造私文書罪。被告連德
    威偽造印章、印文、署名為偽造私文書之階段行為，偽造私
    文書之低度行為，復為行使偽造私文書之高度行為所吸收，
    均不另論罪。被告三人與羅仕嘉、小丁等人間，就上揭運輸
    第三級毒品罪及私運管制物品罪間，具有犯意聯絡及行為分
    擔，為共同正犯。被告連德威委由不知情之刻印人員偽造徐
    偉豪印章，為間接正犯。被告三人前後二次運輸第三級毒品
    及私運管制物品犯行，時間緊接，方法相同，觸犯構成要件
    相同之罪，顯係基於概括犯意為之，為連續犯，均依修正前
    刑法第五十六條之規定，以一罪論，並加重其刑。被告覃昌
    華、甲○○所犯運輸第三級毒品罪及私運管制物品罪間；被
    告連德威所犯運輸第三級毒品罪、私運管制物品罪及行使偽
    造私文書罪間，各有方法、結果之牽連關係，依修正前刑法
    第五十五條之規定，均應從較重之運輸第三級毒品罪處斷。
    被告覃昌華於有偵查犯罪職權之公務員尚未發覺其犯罪前，
    在同年月二十三日持提單前往行政院海岸巡防署檢舉而自首
    犯行，經證人黃雍翔證述屬實（九十五年度九月二十七日審
    判筆錄），被告覃昌華既自首並接受裁判，爰依修正前刑法
    第六十二條之規定減輕其刑。至選任辯護人為被告覃昌華辯
    稱，被告覃昌華應符合毒品危害防制條例第十七條之減刑規
    定乙節，然該條所謂供出毒品來源，係指具體供出上游之毒
    品來源，以防止毒品蔓延而言，如此方符該條例維護國民身
    心健康之立法意旨，本件被告覃昌華雖供出共犯羅仕嘉並指
    稱涉嫌運送搖頭丸（然所犯輕於所知），但並未具體供出該
    毒品之上游及實際持有人，警察亦非因而破獲查出本案，顯
    與前開法條減刑之要件不符，自無依上開規定減輕其刑之餘
    地，又被告連德威前揭行使偽造私文書犯行，雖未據起訴書
    詳載，然起訴書業已敘述被告連德威承租倉庫之情節，應認
    為起訴效力所及，本院自應併予審論，均附此指明。爰分別
    審酌被告覃昌華貪圖不當利益，利用經營海運業務而參與本
    案犯行，運輸大量毒品入境，對國民健康、社會治安之危害
    既深且遠，案情顯逾一般，不容輕縱，兼衡其原無前科，素
    行尚佳，犯後自知事證明確，未多為無謂辯解而坦承犯行等
    一切情狀、被告連德威負責接運本案大量入境毒品，對國民
    健康、社會治安之危害深重，犯後不惟自己飾詞圖卸，更欲
    誤導案情，為被告甲○○等共犯掩飾犯行，妨害司法公正，
    本院因此認為，被告連德威固無據實陳述之義務，然其缺乏
    為自己行為負責之觀念，並無謂耗費有限之司法資源，自應
    施以相當之刑罰，以為矯正，兼衡其素行、犯罪之動機、目
    的等一切情狀、被告甲○○為貪圖不當暴利，詳為謀劃、策
    劃分工，主導運輸大量毒品入境，對國民健康、社會治安之
    危害既深且遠，犯後飾詞圖卸，任意指摘，未見絲毫悔意，
    本院因此認為，被告甲○○固無據實陳述之義務，然其缺乏
    為自己行為負責之觀念，自應施以相當之刑罰，以為矯正，
    兼衡其素行、犯罪之動機、目的等一切情狀，各量處如主文
    所示之刑，以示警懲。
三、扣案之第三級毒品愷他命計一百十九包（合計毛重一百三十
    四點六八公斤，含包裝塑膠袋總重約四公斤）、一百十八包
    （合計毛重一百十九點九八五公斤，含包裝塑膠袋總重約一
    點五三四公斤），其愷他命部分為查獲之第三級毒品，被告
    等均無正當理由而擅自持有，應依毒品危害防制條例第十八
    條第一項之規定沒入銷燬之。至扣案之前揭毒品包裝袋部分
    ，及藏放毒品之上揭自小客車共五輛，則均屬被告等供犯同
    條例第四條運輸第三級毒品罪所用之物，均沒收之。被告連
    德威偽造之「徐偉豪」印章一枚，應依刑法第二百十九條之
    規定，諭知沒收，至偽造之徐偉豪租賃倉庫契約書二份，其
    中一份為出租人陳文益所收執，然約書上「徐偉豪」印文共
    三枚、立契約人欄「徐偉豪」簽名一枚、房租付款明細欄「
    徐偉豪」簽名二枚，亦應依刑法第二百十九條之規定，諭知
    沒收，至被告連德威收執一份部分，為被告連德威因本案犯
    罪所得之物，應依刑法第三十八條第一項第三款規定沒收。
    至起訴書所載其餘扣案物品，既未經舉證為被告等運輸第三
    級毒品罪所用之物，即無從為沒收之諭知，附此敘明。
四、至公訴意旨另認為被告等係共同自九十四年十二月間起，連
    續自德國漢堡港分三批（各為二輛、三輛、二輛）運輸底盤
    夾藏有愷他命之SMART 牌SMART PASSION 型中古自小客車來
    台，將管制進口之第三級毒品Ｋ他命私運進入臺灣境內，而
    運輸第三級毒品，其中首批二輛車於九十五年一月十四日抵
    台（未查獲，運輸之愷他命數量不詳），因認被告等此部分
    所為，亦係犯犯毒品危害防制條例第四條第三項運輸第三級
    毒品罪及懲治走私條例第二條第一項之私運管制物品罪。惟
    按犯罪事實應依證據認定之，無證據不得認定其犯罪事實；
    又不能證明被告犯罪者，應諭知無罪之判決，刑事訴訟法第
    一百五十四條第二項、第三百零一條第一項分別定有明文。
    次按所謂證據，係指直接間接足以證明犯罪行為之一切證人
    、證物而言；且事實之認定，應憑證據，如未能發現相當證
    據，或證據不足以證明，自不能以推測或擬制之方法，以為
    裁判基礎，最高法院三十年上字第一二八號、四十年臺上字
    第八六號判例均可資參考。公訴意旨並未就被告等此部分犯
    行舉出任何積極證據為佐，僅憑被告羅仕嘉於偵查中籠統含
    糊之供述，尚難認已得認定此部分犯行而無疑，本應為無罪
    之諭知，然公訴意旨認為被告等此部分犯行與前揭起訴並論
    罪科刑之部分，有連續犯之裁判上一罪關係，爰不另為無罪
    之諭知，附此敘明。
五、被告連德威於偵查、本院審理時未拒絕證言，分別於具結後
    作證，然就案情有重要關係之事項為虛偽陳述，業經認定如
    前，是否涉及偽證罪嫌，應由檢察官另行偵辦。
據上論斷，應依刑事訴訟法第二百九十九條第一項前段，毒品危
害防制條例第四條第三項、第十八條第一項前段、第十九條第一
項，刑法第二條第一項後段、第十一條前段、修正前第二十八條
、修正前第五十六條、第二百十六條、第二百十條、修正前第五
十五條、修正前第六十二條、第二百十九條、第三十八條第一項
第三款，判決如主文。
本案經檢察官靳開聖到庭執行職務。
中    華    民    國    95    年    11    月    6     日
                  刑事第八庭  審判長法  官  王屏夏
                                    法  官  彭全曄
                                    法  官  王偉光
以上正本證明與原本無異
如不服本判決應於送達後10日內向本院提出上訴狀
                                    書記官  陳怡君
中    華    民    國    95    年    11    月    7     日
附錄本案論罪科刑法條全文：
毒品危害防制條例第4條
製造、運輸、販賣第一級毒品者，處死刑或無期徒刑；處無期徒
刑者，得併科新臺幣1 千萬元以下罰金。
製造、運輸、販賣第二級毒品者，處無期徒刑或7 年以上有期徒
刑，得併科新臺幣7 百萬元以下罰金。
製造、運輸、販賣第三級毒品者，處5 年以上有期徒刑，得併科
新臺幣5 百萬元以下罰金。製造、運輸、販賣第四級毒品者，處
3 年以上10年以下有期徒刑，得併科新臺幣3 百萬元以下罰金。
製造、運輸、販賣專供製造或施用毒品之器具者，處1 年以上7
年以下有期徒刑，得併科新臺幣1 百萬元以下罰金。
前五項之未遂犯罰之。
懲治走私條例第2條
私運管制物品進口、出口逾公告數額者，處7 年以下有期徒刑，
得併科新臺幣3 百萬元以下罰金。
前項之未遂犯罰之。
第 1 項所稱管制物品及其數額，由行政院公告之。


司法院資訊處製作；財團法人民間司法改革基金會備份。
